【裁判字號】    98,上易,939
【裁判日期】    980526
【裁判案由】    竊盜
【裁判全文】
臺灣高等法院刑事判決                98年度上易字第939號
上  訴  人  臺灣士林地方法院檢察署檢察官
被      告  甲○○
上列上訴人因竊盜等案件，不服臺灣士林地方法院98年度審易字
第212號，中華民國98年2月20日第一審判決（起訴案號：臺灣士
林地方法院檢察署97年度偵字第7798號），提起上訴，本院判決
如下：
    主  文
上訴駁回。
    事  實
一、甲○○前因違反妨害兵役治罪條例案件，經臺灣桃園地方法
    院中壢簡易庭以92年度壢簡字第1165號判決處有期徒刑2月
    確定，於民國93年11月18日縮刑期滿執行完畢。詎猶不知悔
    改，因曾至友人林珈綾位於臺北縣汐止市○○○路86巷8號
    4樓之租屋處探訪，得知林珈綾之室友丁○○、丙○○房間
    備份鑰匙放置於客廳，竟基於不法所有之犯意，趁其於林珈
    綾上開住處休憩之便，分別於附表編號1至6所示之時地，持
    上揭備份鑰匙進入房間，徒手竊取附表編號1至6所示財物；
    另於97年5月21日5時許，復基於不法所有之犯意，在臺北市
    內湖區○○○路之公有停車場內，以自備鑰匙竊得乙○○所
    有之車牌號碼2N-6980號自用小客車，供己作為代步使用。
    甲○○於得手後，分別將附表編號1至4之贓物變賣，並花用
    殆盡。嗣丁○○因查覺有異，在住處房間內裝設網路遠端監
    視器後，始於97年5月21日透過網路遠端監視發覺甲○○行
    竊，並請其兄黃文慶隨即前往住處查看並報警處理，而經警
    於97年5月21日14時30分許，在臺北縣汐止市○○○路86 巷
    8號後方防火巷逮捕自上址4樓跳樓逃逸之甲○○，並當場由
    甲○○隨身攜帶之黑色側背包起出原審判決附表編號5、6
    所示之財物，始悉上情。
二、案經臺北縣政府警察局汐止分局報請臺灣士林地方法院檢察
    署檢察官偵查起訴。
    理  由
一、訊據被告甲○○對於前揭犯罪事實於警詢時、偵查中、原審
    及本院審理時供認不諱，核與告訴人丁○○、丙○○於警詢
    時指訴、被害人乙○○於警詢時陳述情節相符，並經證人林
    珈綾、黃文慶於警詢時陳述屬實，復有臺北縣政府警察局汐
    止分局偵辦甲○○竊盜案照片九張、告訴人丁○○、丙○○
    及被害人乙○○分別出具之贓物認領保管單三紙及臺北市政
    府警察局車輛協尋電腦輸入單一份在卷可資佐證，足徵被告
    自白與事實相符。本件事證明確，被告犯行堪以認定，應依
    法論科。
二、核被告甲○○所為，係犯刑法第320條第1項之竊盜罪。原審
    調查後，認被告先後7次竊盜行為，犯意各別，行為互殊，
    應予分論併罰。又被告有事實欄所述犯罪科刑執行情形，有
    本院被告前案紀錄表附卷可參，其於有期徒刑執行完畢後，
    5 年內故意再犯有期徒刑以上之各罪，均應依刑法第47條第
    1 項之規定論以累犯，並加重其刑。原審以被告罪證明確，
    並審酌被告竊盜手段及竊盜財物價值，與犯罪後供認犯行之
    態度，迄未賠償被害人等一切情狀，對被告附表所示6次竊
    盜犯行，各量處有期徒刑4月；竊取乙○○自用小客車部分
    ，則量處有期徒刑7月，應執行有期徒刑1年2月。認事用法
    ，均無違誤，量刑亦屬妥適。檢察官上訴意旨以：被告曾因
    違反妨害兵役治罪條例案件，經臺灣桃園地方法院中壢簡易
    庭以92年度壢簡字第1165號判處有期徒刑2月確定，於93年
    11 月18日縮刑期滿執行完畢，足見被告素行不佳；又被告
    所犯本件7次竊盜犯行，原審共諭知有期徒刑31月，合計為
    有期徒刑2年7月，惟僅定應執行刑為有期徒刑1年2月（即有
    期徒刑14月），實嫌過輕，顯難收懲儆之效，量刑未臻妥適
    云云。惟查：刑法第51條第5款規定數罪併罰，宣告多數有
    期徒刑者，應於各刑中之最長期以上，各刑合併之刑期以下
    ，定其應執行之刑期，但不得逾三十年，其就數罪併罰，非
    採併科主義，而係採限制加重主義，就俱發各罪中，以最重
    之宣告刑為基礎，由法院參酌他罪之宣告刑，裁量加重定之
    ，且不得逾法定之三十年最高限制，此即外部性界限。然上
    揭定其應執行刑，既屬刑法賦予法院自由裁量之事項，原判
    決既已審酌被告素行、竊盜手段及竊盜財物價值，與犯罪後
    供認犯行之態度，迄未賠償被害人等一切情狀，對被告先後
    7次竊盜犯行各量處有期徒刑4月、4月、4月、4月、4月、4
    月、7月，應執行有期徒刑1年2月，依上說明，並未逾越其
    外部界限。而於定其刑期時，並以就刑罰規範之目的、整體
    犯罪非難評價、各行為彼此間之關聯係、與被告前科之關聯
    性、各行為所侵害法益之專屬性或同一性、數罪對法益侵害
    之加重效應、罪數等予以酌定應執行刑，客觀上要難認有權
    利濫用之裁量違法情事。上訴意旨徒以被告素行不佳，量刑
    過輕指摘原判決不當云云，依上揭說明，為無理由，應予駁
    回。
四、據上論斷，應依刑事訴訟法第368條，判決如主文。
本案經檢察官王清杰到庭執行職務。
中    華    民    國    98    年    5     月    26    日
                  刑事第二十二庭審判長法  官  何菁莪
                                      法  官  洪于智
                                      法  官  江振義
以上正本證明與原本無異。
不得上訴。
                                      書記官  陳韋杉
中    華    民    國    98    年    5     月    26    日
附錄論罪科刑法條：
刑法第三百二十條第一項
意圖為自己或第三人不法之所有，而竊取他人之動產者，為竊盜
罪，處 5 年以下有期徒刑、拘役或 5 百元以下罰金。
附表：
┌──┬────┬────┬───────┬─────┐
│編號│犯罪時間│犯罪地點│   犯罪手法   │ 竊得物品 │
├──┼────┼────┼───────┼─────┤
│一  │九十七年│臺北縣汐│以備用鑰匙開啟│新臺幣（下│
│    │二月六日│止市福德│告訴人丁○○之│同）現金約│
│    │之不詳時│一路八十│房門，再徒手竊│二萬五千元│
│    │間      │六巷八號│取房內金錢。  │          │
│    │        │四樓黃莉│              │          │
│    │        │雲房間內│              │          │
├──┼────┼────┼───────┼─────┤
│二  │九十七年│臺北縣汐│以備用鑰匙開啟│現金約一萬│
│    │三月底至│止市福德│告訴人丁○○之│元        │
│    │四月初之│一路八十│房門，再徒手竊│          │
│    │不詳時間│六巷八號│取房內金錢。  │          │
│    │        │四樓黃莉│              │          │
│    │        │雲房間內│              │          │
├──┼────┼────┼───────┼─────┤
│三  │九十七年│臺北縣汐│以備用鑰匙開啟│黃金戒指二│
│    │五月十四│止市福德│告訴人丁○○之│只（一只為│
│    │日之不詳│一路八十│房門，再徒手竊│圓形、一只│
│    │時間    │六巷八號│取房內財物。  │為米老鼠造│
│    │        │四樓黃莉│              │形）、黃金│
│    │        │雲房間內│              │手鍊一條、│
│    │        │        │              │現金五千元│
├──┼────┼────┼───────┼─────┤
│四  │九十七年│臺北縣汐│以備用鑰匙開啟│黃金戒指一│
│    │五月十四│止市福德│告訴人丙○○之│只        │
│    │日之不詳│一路八十│房門，再徒手竊│          │
│    │時間    │六巷八號│取房內財物。  │          │
│    │        │四樓梁淑│              │          │
│    │        │華房間內│              │          │
├──┼────┼────┼───────┼─────┤
│五  │九十七年│臺北縣汐│以備用鑰匙開啟│第一銀行金│
│    │五月二十│止市福德│告訴人丁○○之│融卡一張（│
│    │一日十三│一路八十│房門，再徒手竊│卡號245680│
│    │時許    │六巷八號│取房內財物。  │18137）、 │
│    │        │四樓黃莉│              │三色K 金項│
│    │        │雲房間內│              │鍊一條、HE│
│    │        │        │              │LLO KITTY │
│    │        │        │              │黃金項鍊一│
│    │        │        │              │條、K 金耳│
│    │        │        │              │環四副、銀│
│    │        │        │              │質項鍊三條│
│    │        │        │              │          │
├──┼────┼────┼───────┼─────┤
│六  │九十七年│臺北縣汐│以備用鑰匙開啟│中國信託VI│
│    │五月二十│止市福德│告訴人丙○○之│SA信用卡一│
│    │一日之不│一路八十│房門，再徒手竊│張（卡號43│
│    │詳時間  │六巷八號│取房內財物。  │00000000  │
│    │        │四樓梁淑│              │720871）、│
│    │        │華房間內│              │臺北富邦銀│
│    │        │        │              │行VISA金融│
│    │        │        │              │卡一張（卡│
│    │        │        │              │號00000000│
│    │        │        │              │00000000）│
│    │        │        │              │、富邦投信│
│    │        │        │              │基金受益人│
│    │        │        │              │共同印鑑卡│
│    │        │        │              │留存聯一張│
│    │        │        │              │、華南商業│
│    │        │        │              │銀行委託人│
│    │        │        │              │印鑑證明卡│
│    │        │        │              │一張、白金│
│    │        │        │              │戒指一枚、│
│    │        │        │              │珍珠耳環一│
│    │        │        │              │副、藍水晶│
│    │        │        │              │項鍊一條、│
│    │        │        │              │碎鑽一枚、│
│    │        │        │              │珍珠項鍊一│
│    │        │        │              │條        │
└──┴────┴────┴───────┴─────┘


司法院資訊處製作；財團法人民間司法改革基金會備份。
